# 股权激励实际行权数量少于授予数量，如何会计处理？

提问人：liuwei446 时间：2021-07-22 08:05:07
陈版，您好！请教下股票期权的一个问题，某公司计划授予员工股票期权 100 万股，员工主要为公司的管理层和核心人员等，设置的条件是公司 3年业绩要达标。股权激励计划到期，公司业绩如期完成，但员工行权时，部分员工因为手头资金紧张、对公司未来股价没那么看好等原因，导致实际认购数量少于公司计划授予数量，对于未认购的部分是否可以冲回前期确认的成本费用？谢谢！

回答人：chenyiwei
既然“股权激励计划到期，公司业绩如期完成”，表明激励对象已经向公司提供了合格的服务，因此公司就需要确认对应的股份支付费用和资本公积。员工自愿放弃行权不应导致此前等待期内已确认的股份支付费用的冲回。